# 收到集团研发费用补助怎么进行账务处理

提问人：wx_59f738ac76c2 时间：2019-12-18 08:05:13
请教各位老师：
我公司收到集团总部拨付的研发费用补助 500 万元，其中 250 万元需要给集团公司开增值税专票；余下的 250 万元则是无息使用两年，两年后返还集团，请问应该怎么进行账务处理，开专票的部分我们要确认营业收入吗？
两年内无偿使用的挂往来吗？

回答人：chenyiwei
1 、对于 2 年内无偿使用的部分，参考《瑞华研究 2010 ～ 2016 汇编》之“问题 4-1-14（母子公司之间的无息或低息贷款在双方各自个别财务报表中的处理）”中的 “情形 2”所述原则处理。
2 、对于无需返还的部分，应考虑该研发项目是本企业主导还是集团主导，日后研发成果的使用和受益方主要是本公司还是集团。如果该研发项目由本公司主导，且研发成果主要由本公司使用和受益，则收到集团拨款时，按资本性投入贷记资本公积处理。